【裁判字號】    89,訴,215
【裁判日期】    890531
【裁判案由】    家庭暴力罪之妨害自由等
【裁判全文】
臺灣士林地方法院刑事判決                          八十九年度訴字第二一五號
    公  訴  人  臺灣士林地方法院檢察署檢察官
    被      告  甲○○
右列被告因家庭暴力罪之妨害自由案件，經檢察官提起公訴 (八十九年度偵字第三二
三四號)，本院判決如左：
    主  文
甲○○私行拘禁，處有期徒刑參月，又違反法院依家庭暴力防治法第十三條所為之禁
止實施家庭暴力行為之裁定，處有期徒刑參月，應執行有期徒刑伍月。
    事  實
一、(一)甲○○與丙○○係夫妻，二人間具有家庭暴力防治法第三條第一款所定之家庭
      成員關係。丙○○於民國八十八年九月七日經台灣士林地方法院核發暫時保護
      令，同年十月三十日經該院以八十八年家護字第七五號裁定甲○○不得對丙○
      ○實施身體或精神上不法侵害行為之通常保護令。
    (二)甲○○於八十九年三月十七日下午四時許，在台北市北投區○○○路○段六五
      號住處，藉酒意以細故與丙○○發生爭執，丙○○即進入房內，甲○○竟基於
      妨害自由之犯意，持其所有之之鐵鎚、螺絲起子各一支敲打門邊鐵條固定房門
      ，將丙○○反鎖房內，以私行拘禁之，於二十分鐘後，丙○○因打不開門，乃
      打電話報警。甲○○見狀，復持鐵鎚、螺絲起子敲打房門，將房門打開後，復
      基於傷害之犯意，持螺絲起子、鐵鎚作勢毆打丙○○，丙○○跑出房外，甲○
      ○緊跟在後追逐，嗣手持水壺 (公訴人誤為熱水瓶)欲敲打丙○○頭部而未中
      ，另隻手則抓傷丙○○左前臂，致其受有左臂長十五公分、寬一公分擦傷之傷
      害，丙○○掙脫後，甲○○仍自後追趕，嗣警方到場查獲上情。
二、案經被害人丙○○訴由臺北市政府警察局北投分局報請臺灣士林地方法院檢察署
    檢察官偵查起訴。
    理  由
一、訊據被告坦承於上揭時地固定房門將被害人丙○○反鎖房內且與被害人發生爭執
    ，惟否認有何私行拘禁及傷害之犯行，辯稱：伊僅將被害人反鎖房內幾分鐘而已
    ，隨即將門打開，伊雖與被害人發生爭執，但絕未出手毆打云云。經查：
    (一)被告如何持螺絲起子及鐵鎚固定房門將被害人反鎖於屋內以私行拘禁之，業據
      被害人於本院證稱在卷，況且被告亦自承上揭事實，衡諸被害人所稱拘禁達二
      十分鐘之久以及被害人因而電話報警之情，被告所為顯然違反被害人的意願而
      限制其自由，縱事後由被告主動將房門打開，亦無解於被告刑責之成立，事證
      明確，被告私行拘禁之犯行，應堪認定。
    (二)被告如何傷害被害人之事實，業據被害人證稱在卷，又被害人於事後旋因左手
      臂受有擦傷至院診治，有診斷證明書影本一紙在卷可稽，再者，證人即處理本
      案之警員乙○○亦證稱：據報前往處理時，未到達現場即看見被害人，被害人
      稱被先生打，有看到被害人手被抓傷流血等語，核與被害人所證遭毆打事實相
      符，被告所辯未傷害人云云應係避重就輕之詞，無足採信，綜上，事證明確，
      被告犯行應堪認定。
    (三)被告前經本院於八十八年十月三十日裁定禁止實施家庭暴力行為，有本院八十
      八年度家護字第七五號裁定一件附卷可稽。
二、被告甲○○與被害人丙○○二人係夫妻關係，為家庭暴力防治法第三條第一款所
    定之家庭成員，且前經本院裁定禁止實施家庭暴力行為，核被告違反保護令私行
    拘禁被害人，所為係犯刑法第三百零二條第一項私行拘禁罪及家庭暴力防治法第
    五十條第一款之違反保護令罪，被告所犯上揭二罪係一行為觸犯數罪名，屬想像
    競合，應從較重之刑法第三百零二條第一項之罪處斷。又被告傷害被害人，所為
    係犯刑法第二百七十七條第一項傷害罪及及家庭暴力防治法第五十條第一款之違
    反保護令罪，被告所犯二罪係一行為觸犯數罪名，屬想像競合，應從較重之家庭
    暴力防治法第五十條第一款之罪處斷。被告所犯上揭二罪，犯意各別，行為互殊
    ，所犯構成要件不同，應分論併罰，公訴人認屬想像競合，容有誤會。爰審酌被
    告與被害人為夫妻、不思夫妻和睦相處之道，僅因細故即私行拘禁被害人且毆打
    成傷、對被害人所造成之危害程度及被告犯罪態度等一切情狀，分別量處如主文
    所示之刑，並定應執行之刑，以示懲儆。至被告持以為上揭犯行之螺絲起子、鐵
    鎚及水壺各一個，並未扣案，且尚無沒收之必要，爰不為沒收之諭知，併予敘明
    。
據上論斷，應依刑事訴訟法第二百九十九條第一項前段，刑法第三百零二條第一項、
第五十五條、第五十一條第五款，家庭暴力防治法第五十一條第一款，罰金罰鍰提高
標準條例第一條前段，判決如主文。
本案經檢察官李學到庭執行職務。
中      華      民      國      八十九      年    五    月    三十一    日
                      臺灣士林地方法院刑事第二庭
                                          法  官
右正本證明與原本無異。
如不服本判決，應於判決送達後十日內，向本院提出上訴狀。
                                          書記官
中      華      民      國      八十九      年    五    月    二十九    日
家庭暴力防治法第五十條第一款：
刑法第三百零二條第一項：


司法院資訊處製作；財團法人民間司法改革基金會備份。
